# BOT 可变对价是否适用解释 14 号 PPP 相关规定

提问人：YY0830 时间：2022-12-22 09:40:46
解释 14 号PPP中提到：4. 社会资本方根据 PPP 项目合同约定，在项目运营期间，有权向获取公共产品和服务的对象收取费用，但收费金额不确定的，该权利不构成一项无条件收取现金的权利，应当在 PPP 项目资产达到预定可使用状态时，将相关 PPP 项目资产的对价金额或确认的建造收入金额确认为无形资产，并按照《企业会计准则第 6 号——无形资产》的规定进行会计处理。 请教，如果项目为非政府方的BOT，是否同样适用确认为无形资产？即：在项目运营期间，有权向客户收取费用，但收费金额不确定的，该权利不构成一项无条件收取现金的权利，应当在BOT项目资产达到预定可使用状态时，将相关BOT 项目资产的对价金额或确认的建造收入金额确认为无形资产，并按照《企业会计准则第 6 号——无形资产》的规定进行会计处理。

回答人：chenyiwei
合同授予方不是政府的”类PPP”合同，如果在其他方面均符合“双控制”和“双特征”的，只有合同授予方不是政府机构这一区别，则也可以参照解释 14 号第一条的BOT模式，但要注意：必须有明确可区分的后续运维服务，否则将导致适用《收入准则应用案例——基于客户销售额的可变对价》。总体上说，对于并非政府授予的类PPP项目合同，参照适用PPP会计模式要谨慎。